臺灣嘉義地方法院刑事判決　　　　　　　 96年度易字第375號
公　訴　人　臺灣嘉義地方法院檢察署檢察官
被　　　告　甲○○
　　　　　　　　　　（另案於臺灣嘉義戒治所戒治中）
上列被告因竊盜案件，經檢察官提起公訴（95年度偵字第8542號
），本院判決如下：
    主  文
甲○○犯竊盜未遂罪，累犯，處有期徒刑肆月，如易科罰金，以
新臺幣壹仟元折算壹日。
    事  實
一、甲○○前於民國89年間因違反毒品危害防制條例案件，經本
    院於89年9月11日，以89年度訴字第389號判決判處有期徒刑
    8月，並於同年10月5日確定，甫於91年4月28日縮刑期滿執
    行完畢在案。詎其仍不知警惕，竟意圖為自己不法之所有，
    於95年9月17日晚上8時35分許，見嘉義縣水上鄉國姓村三界
    埔5號旁丙○○所有之鐵工廠大門未上鎖，乃侵入其內（無
    故侵入他人建築物部分，未據告訴），著手搜尋財物並徒手
    搬動工廠內之氬焊機時，適丙○○巡經該處，見甲○○騎乘
    之機車停放該工廠外，工廠大門及廠內工具間門均已打開，
    發現其內有手電筒光線晃動，察覺有異而拔下甲○○機車鑰
    匙並在旁察看，甲○○見狀始罷手離去而未能得逞，經丙○
    ○攔阻報警，甲○○仍乘隙離去，警方據報循線查悉上情。
二、案經嘉義縣警察局水上分局報告臺灣嘉義地方法院檢察署檢
    察官偵查起訴。
　　理  由
壹、程序事項
    被告以外之人於審判外之言詞或書面陳述，除法律有規定者
    外，不得作為證據，刑事訴訟法第159條第1項固有明文；惟
    被告以外之人於審判外之陳述，雖不符同法第159條之1至之
    4規定，而經當事人於審判程序同意作為證據，法院審酌該
    言詞陳述或書面陳述作成時之情況，認為適當者，亦得為證
    據。又當事人、代理人或辯護人於法院調查證據時，知有第
    159條第1項不得為證據之情形，而未於言詞辯論終結前聲明
    異議者，視為有前項之同意，同法第159條之5亦定有明文。
    本件公訴檢察官及被告於本院審理時對證人即告訴人丙○○
    於警詢及偵查中檢察官訊問之證述暨其他相關具傳聞性質證
    據資料之證據能力，均表示同意作為本案之證據，且迄於言
    詞辯論終結前亦未聲明異議。本院審酌本案證人之陳述及其
    他證據資料採證時之情況，核無違法取證或其他瑕疵，認為
    以之作為證據為適當，前述證人於審判外之陳述及相關證據
    資料，自得作為證據。
貳、實體事項
一、訊據被告甲○○固坦承於前開時間侵入告訴人丙○○所有位
    於上址之鐵工廠內，然矢口否認有何竊盜犯行，於偵查中先
    辯稱：當日是進入抓螢火蟲，嗣於本院審理時改口稱：案發
    前一個月曾在該處工作，當日進入鐵工廠內係為取回其原置
    放廠內之針筒，並非基於竊盜之意思云云。惟查：
（一）上揭犯罪事實，業據告訴人丙○○於警詢時指訴：「我是
      於95年9月17日20時35分許，到我的鐵工廠巡視，卻發現
      大門門前停乙部機車，且大門旁之小門開著鎖頭被撬開，
      我直覺有小偷進入，我就在外面觀察，看到工廠內之門也
      被打開，有手電筒的光線，過了約5分鐘，他們聽到外面
      有車子的聲音，工廠裡面隨即跑出1個人後面還跟著1個小
      孩，出來立即上了機車準備逃逸，我就上前攔住盤問，你
      來這裡做什麼？他說『我沒有跟你偷拿東西』，我又問那
      你如何進到工廠內，他無法回答，我說你沒拿東西那就等
      警察來，我遂將其機車鑰匙拔下，然後至派出所報警，但
      立即趕回來，他和小孩及機車已不見逃逸無蹤，他應是要
      偷氬焊機，因我剛好來，所以沒被偷成」等節；偵查時證
      述「鐵工廠裡面另外還有1間工具間，有設1個內門進出，
      平日都有上鎖，我在案發當天到場時，這個內門已經被打
      開了，這個門鎖用重力就可以扯開。氬焊機是放在工具間
      的架上，已經有被拖到放置位子的旁邊」；「我當時在鐵
      工廠外，往內看當時鐵工廠內沒有開燈，鐵工廠內有亮光
      ，我不確定是打火機或手電筒的光線。有看見工具間的門
      已經打開了。然後被告還有1位小孩從工具間衝出，我在
      外看約2、3分鐘，當時因為我車子停在鐵工廠外沒有熄火
      ，被告應該是聽到車子的聲音就突然衝出來」等語明確，
      核與證人即據報到場處理之員警乙○○於本院審理時證述
      大致相符，復有照片10張足證。觀諸證人丙○○所述系爭
      鐵工廠大門及工廠內工具間內門，均置有鎖頭1節，顯然
      該處非任何人均得任意進，並佐以告訴人所述發現案發時
      ，內外大門均遭打開，系爭鐵工廠內之工具間有光影晃動
      ；被告因聽聞工廠外聲響而急忙衝出，不待警方到場，即
      棄車逃逸等節，而被告亦不否認案發當晚進入該址，復於
      遭人發覺後又匆忙逃逸乙情，在在令人懷疑被告欲侵入其
      內竊盜。
（二）被告固以上情置辯，姑不論被告辯稱侵入該址之原因前後
      供述不一乙情，已令人置疑。再針筒價值不高，隨時隨地
      可再購入，被告何需甘冒被追訴無故侵入他人建築物或被
      懷疑偷竊之風險，仍於夜間擅入？又被告果係取回自己之
      物，當可正大光明於白日返回上址，亦無夜間潛入之理。
      是被告於本院審理時辯稱：當晚係為取回原置放該址之針
      筒而進入1節，亦顯不合常理而難置信。此外，證人丙○
      ○與被告並無怨隙，且由證人丙○○於偵查中先後證稱：
      「案發當時鎖頭有被打開，並沒有被撬開」、「不確定收
      工時鐵工廠的門是否有上鎖」、「有可能當天沒有上鎖，
      被告直接進入」、「侵入住居建築物部分我不要告他（即
      被告）」等語，益見證人丙○○指訴保守，實無誇大誣陷
      被告之虞，況證人丙○○並未損失財物，實無設詞陷害被
      告而甘犯誣告重罪之理，應認證人丙○○所述上情為真實
      可採。
（三）綜上各節，被告供稱前情，尚難採信，佐以證人丙○○之
      證詞及被告於案發後匆忙逃逸等情狀，被告確實為搜尋得
      竊之財物而無故侵入該鐵工廠工具間內等節，應堪認定，
      本案事證明確，被告竊盜未遂犯行，應予依法論科。至告
      訴人丙○○固稱案發當時有1名小孩與被告同行，然既乏
      證據證明該名小孩參與竊盜犯行，自難認定有共犯；再由
      證人丙○○證稱不確定案發當時鐵工廠的大門是否上鎖等
      節，亦無任何證據證明被告確實有破壞門鎖之行徑，自難
      認定被告有何破壞門扇或安全設備之加重竊盜情節，自應
      採認較有利被告之認定，論處被告普通竊盜未遂罪，附此
      敘明。
二、核被告所為，係犯刑法第320條第1項之竊盜罪。被告雖已著
    手竊盜行為而不遂，為未遂犯，依刑法第25條第2項規定減
    輕其刑。又被告有事實欄所載之前科科刑及執行紀錄，有臺
    灣嘉義地方法院檢察署刑案資料查註紀錄表、臺灣高等法院
    被告全國前案紀錄表各1件在卷可按，其受徒刑之執行完畢
    ，5年以內故意再犯有期徒刑以上之罪，為累犯，應依刑法
    第47條第1項之規定，加重其刑，並先加後減之。爰審酌被
    告國中畢業之智識程度，不思正途，意圖竊取他人財物，毫
    無尊重他人所有物之體認，又於95年間曾因竊盜案件，經本
    院判處有期徒刑5月確定，再度犯本案竊盜犯行，有臺灣高
    等法院被告全國前案紀錄表附卷可憑，足見其欠缺法紀觀念
    且犯罪後猶否認犯行，態度不佳。惟被告並未竊得財物，告
    訴人亦無損害發生等一切情狀，量處如主文所示之刑，並諭
    知易科罰金之折算標準，以資儆懲。
據上論斷，應依刑事訴訟法第299條第1項前段、刑法第320條第1
項、第3項、第25條、第47條第1項、第41條第1項前段，刑法施
行法第1條之1第1項、第2項前段，判決如主文。
本案經檢察官邱美英到庭執行職務
中　　華　　民　　國　　96　　年　　7　　月　　12　　日
                  刑事第四庭法　官　王慧娟
上列正本證明與原本無異。
如不服本判決，應於判決送達後10日內向本院提出上訴狀（應附
繕本）。告訴人或被害人如對於本判決不服者，應具備理由請求
檢察官上訴，其上訴期間之計算係以檢察官收受判決正本之日期
為準。
中　　華　　民　　國　　96　　年　　7　　月　　12　　日
                        　　書記官　黃子祝
附錄法條：
中華民國刑法第320條第1項、第3項
（普通竊盜罪）
意圖為自己或第三人不法之所有，而竊取他人之動產者，為竊盜
罪，處5年以下有期徒刑、拘役或5百元以下罰金。
前二項之未遂犯罰之。
